【裁判字號】    97,裁,4675
【裁判日期】    970930
【裁判案由】    公司法
【裁判全文】
最  高  行  政  法  院  裁  定
                                      97年度裁字第4675號
上  訴  人  甲○○
訴訟代理人  邱瑞元  律師
被 上訴 人  經濟部
代  表  人  乙○○
上列當事人間公司法事件，上訴人對於中華民國97年7月4日臺北
高等行政法院97年度簡字第81號判決，提起上訴，本院裁定如下
：
    主  文
上訴駁回。
上訴審訴訟費用由上訴人負擔。
    理  由
一、按對於適用簡易程序之裁判提起上訴，須經本院許可。前項
    許可，以訴訟事件所涉及之法律見解具有原則性者為限，行
    政訴訟法第235條定有明文。所謂法律見解具有原則性，係
    指該訴訟事件所涉及之法律問題意義重大，而有加以闡釋之
    必要而言。
二、本件上訴人對於高等行政法院適用簡易程序所為之判決，提
    起上訴，係以：原判決理由並未說明應登記事項而不登記或
    已登記事項有變更而不為變更登記時，公司法第12條之明文
    規定為公司不得以其事項對抗第三人，為何能擴張解釋為被
    登記事項之相關人（即本案之董事）不得以其事項對抗第三
    人，顯有判決不備理由之違誤，且亦悖於法律保留原則。又
    上訴人於終止與勝山財務股份有限公司（下稱勝山公司）間
    之委任關係後，即無能力代表勝山公司申報財務報表，亦無
    法直接或間接督促勝山公司履行此行政法上之義務，自不可
    能承擔未申報財務報表之故意或過失責任，原判決未本諸職
    權查明真相，亦未論述上訴人於法律上、事實上有無可能履
    行公司法第20條規定之行政法上義務與故意、過失之所在，
    即逕予認定上訴人有過失，亦有判決不備理由及違反行政罰
    法第7條第1項規定之違誤等語，為其論據。惟查，原判決就
    公司法第12條規定：「公司設立登記後，有應登記之事項而
    不登記，或已登記之事項有變更而不為變更之登記者，不得
    以其事項對抗第三人。」乃為絕對之不得對抗，不問該第三
    人為善意或惡意；上訴人迄仍登記為勝山公司董事，即為負
    責人。至於，上訴人與勝山公司間實際董事委任關係是否於
    被上訴人為處分時已發生變更，如有爭議或因此而造成上訴
    人額外之損失，應另循民事訴訟程序處理等情，業於判決理
    由內詳述。核其所陳上述理由，無非就其於原審為主張，並
    為原審所不採之事由再為爭執，無所涉及之法律見解具有原
    則性之情事。上訴人提起上訴，依首開規定及說明，不應許
    可，其上訴難謂合法，應予駁回。
三、據上論結，本件上訴為不合法，依行政訴訟法第249條第1項
    前段、第104條、民事訴訟法第95條、第78條，裁定如主文
    。
中    華    民    國    97    年    9     月    30    日
                    最高行政法院第六庭
                        審判長法官  吳  明  鴻
                              法官  黃  本  仁
                              法官  林  茂  權
                              法官  侯  東  昇
                              法官  黃  秋  鴻
以  上  正  本  證  明  與  原  本  無  異
中    華    民    國    97    年    10    月    1     日
                              書記官  郭  育  玎


司法院資訊處製作；財團法人民間司法改革基金會備份。
